【裁判字號】    97,易,234
【裁判日期】    970416
【裁判案由】    毒品危害防制條例
【裁判全文】
臺灣桃園地方法院刑事判決               97年度易字第234號
公  訴  人  臺灣桃園地方法院檢察署檢察官
被      告  乙○○
上列被告因違反毒品危害防制條例案件，經檢察官提起公訴（96
年度偵字第24419 號），本院判決如下：
    主  文
乙○○持有第一級毒品，累犯，處拘役伍拾日，如易科罰金，以
新台幣壹仟元折算壹日。扣案之第一級毒品海洛因壹包（驗餘毛
重零點伍捌公克）沒收銷燬之。
    事  實
一、乙○○前因違反槍砲彈藥刀械管制條例案件，經臺灣臺北地
    方法院以92年度訴字第755 號判處有期徒刑8 月，嗣因駁回
    上訴而確定，並於民國94年6 月9 日易科罰金執行完畢。詎
    其仍不知悔改，明知海洛因係毒品危害防制條例公告禁止持
    有之第一級毒品，任何人均不得擅自持有之，竟基於持有第
    一級毒品海洛因之犯意，於96年7 月10日某時，在桃園縣中
    壢市○○○○街75巷27號3 樓其女友甲○○住處，向真實姓
    名年籍不詳綽號「阿偉」之男子取得第一級毒品海洛因1 包
    （驗餘毛重0.58公克），並持有之。嗣為警於同年月19日下
    午4 時許，在上址查獲，並經乙○○之同意，而對其身體進
    行搜索，當場在其所穿著之褲袋內扣得海洛因1 包（驗餘毛
    重0.58公克）。
二、案經桃園縣政府警察局平鎮分局報請臺灣桃園地方法院檢察
    署檢察官偵查起訴。
    理  由
一、證據能力部分：
  (一)被告於警詢、偵訊之供述，非出於強暴、脅迫、利誘、詐欺
    、疲勞訊問、違法羈押或其他不正方法取得，依刑事訴訟法
    第156 條第1 項、第158 條之2 得採為證據。
  (二)扣案第一級毒品海洛因1 包（驗餘0.58公克）係檢警合法取
    得之物，依刑事訴訟法第158 條之4 反面解釋，得採為證據
    。
  (三)卷附臺灣檢驗科技股份有限公司濫用藥物檢驗報告、濫用藥
    物尿液檢驗報告、桃園縣政府警察局平鎮分局被採尿人真實
    姓名編號對照表，均係公務員職務上所製作之證明文書，核
    無不可信之情況，依刑事訴訟法第159 條之4 第1 款得採為
    證據。
二、實體部分：
  (一)訊據被告乙○○於本院調查、審理時固不否認於上揭時間曾
    為警於其褲子口袋查獲海洛因1 包等情，惟矢口否認有何持
    有第一級毒品海洛因之犯行，辯稱：當時係警察突然進來，
    其女友甲○○將毒品塞到其手中云云。
  (二)經查：
    1.扣案毒品1 包（驗餘毛重0.58公克），經送檢驗後確含第
      一級毒品海洛因成分，有臺灣檢驗科技股份有限公司96年
      8 月7 日報告編號CH/2007/71487 濫用藥物檢驗報告在卷
      可稽（見偵查卷第43頁），又有扣案之第一級毒品海洛因
      1 包可佐。
    2.被告於本院調查、審理時雖辯稱該毒品係女友甲○○所有
      云云，然查：被告於警詢、偵查中均自承扣案毒品係96年
      7 月10日上午綽號「阿偉」之男子拿到伊女友住處給伊等
      語（見偵查卷第9 頁至第12頁、第35頁至第36頁），另證
      人即當天查獲員警劉俊毅於本院審理時結證稱：當天我們
      係根據線民提供線報被告在吸食毒品所以等在被告他的住
      處等他出來要盤查他，當天被告跟他女友出門時，我們要
      盤查他們，他們就往屋內跑，我們表明身分後，就跟進屋
      內，後來在被告乙○○身上查到海洛因，被告乙○○當場
      也承認毒品是他的，他女友甲○○當時是表示沒有施用毒
      品，所以我們才對甲○○採尿，被告在移送至地檢署之前
      ，也都沒有說毒品是他女友的，被告確實是說毒品是「阿
      偉」交給他的，我們也沒有要被告擔下來，就不移送他女
      友甲○○等語（見本院卷第23頁至第27頁）。衡情而論，
      員警與被告素未謀面、亦無恩怨，員警應無構陷被告於罪
      之動機。是證人劉俊毅所證述情節，應可採信，被告所辯
      顯屬卸責之詞，委無可採。
    3.綜上所述，被告前揭所辯，顯為飾詞卸責之詞，不足採信
      。本件事證明確，被告犯行堪以認定，應予依法論科。
三、論罪科刑
    按海洛因係屬毒品危害防制條例第2 條第2 項第1 款所規定
    之第一級毒品，不得持有及施用，是核被告所為，係犯毒品
    危害防制條例第11條第1 項之持有第一級毒品罪。又按海洛
    因為毒品危害防制條例第2 條第2 項第1 款所定之第一級毒
    品，又同條例第11條第4 項雖規定持有毒品達一定數量者，
    加重其刑至二分之一，其標準由行政院定之。行政院並於93
    年1 月7 日訂定轉讓持有毒品加重其刑之數量標準，該標準
    第2 條第1 項第1 款明定持有第1 級毒品達淨重5 公克以上
    者，加重其刑至二分之一；同條第2 項並規定前項所稱淨重
    ，指除去包裝後之毒品重量。該標準亦已於93年1 月9 日生
    效施行。經查，本件被告所持有第一級毒品海洛因毛重0.60
    公克，未達行政院所定上開應加重其刑之標準，毋庸依上開
    規定加重其刑，併予敘明。又被告有如事實欄所載之前科執
    行情形，此有臺灣高等法院被告前案紀錄表1 份在卷可按，
    其受有期徒刑之執行完畢，5 年以內再犯上開有期徒刑以上
    之罪，為累犯，應依刑法第47條第1 項規定，加重其刑。爰
    審酌被告持有第一級毒品海洛因，對個人身心戕害甚鉅，且
    其犯罪後猶飾詞否認、態度不佳，惟其所持有之海洛因數量
    尚少，與其犯罪之動機、目的、手段、方法等一切情狀，量
    處如主文所示之刑，並諭知易科罰金之折算標準。扣案之第
    一級海洛因1 小包（毛重0.60公克、鑑驗用罄0.02公克，餘
    0.58公克），應依法宣告沒收併銷燬之。
據上論斷，應依刑事訴訟法第299 條第1 項前段，毒品危害防制
條例第11條第1 項、第18條第1 項前段，刑法第11條前段、第41
條第1 項前段、第47條第1 項，判決如主文。
本案經檢察官林安紜到庭執行職務。
中    華    民    國    97    年    4     月    16    日
                  刑事第一庭  法  官  朱美璘
以上正本證明與原本無異
如不服本判決，應於判決送達後10日內向本院提出上訴狀（應附
繕本），其未敘述上訴理由者，應於上訴期間屆滿後20日內補提
理由書狀於本院，上訴於臺灣高等法院。
                              書記官  谷貞豫
中    華    民    國    97    年    4     月    18    日
附錄本案論罪科刑法條：
毒品危害防制條例第11條：
持有第一級毒品者，處3年以下有期徒刑、拘役或新臺幣5萬元以
下罰金。
持有第二級毒品者，處2年以下有期徒刑、拘役或新臺幣3萬元以
下罰金。
持有專供製造或施用第一、二級毒品之器具者，處1年以下有期
徒刑、拘役或新臺幣1萬元以下罰金。
持有毒品達一定數量者，加重其刑至2分之1，其標準由行政院定
之。


司法院資訊處製作；財團法人民間司法改革基金會備份。
